臺灣臺北地方法院民事裁定
                              111年度聲再字第0000-0000號
再審聲請人　姜廣利　　住○○市○○區○○路000巷00號1樓
上列再審聲請人因與再審相對人中華電信股份有限公司個人家庭
分公司（原名中華電信股份有限公司臺灣北區電信分公司）間聲
請再審事件，對於本院如附表A所示確定裁定聲請再審，本院裁
定如下：
    主  文
一、再審之聲請駁回。
二、再審聲請訴訟費用由再審聲請人負擔。
    理  由
一、按裁定已經確定，而有第496條第1項或第497條之情形者，
    得準用再審程序之規定，聲請再審，民事訴訟法第507條定
    有明定。次按對於確定裁定聲請再審，依據民事訴訟法第50
    7條準用同法第501條第1項第4款之規定，聲請內容須表明再
    審理由及關於再審理由並遵守不變期間之證據。又按民事訴
    訟法第507條準用第496條第1項第1款所謂適用法規顯有錯誤
    ，係指確定裁判所適用之法規，顯然不合於法律規定，或與
    司法院現尚有效及大法官會議之解釋，或消極的不適用法規
    ，顯然影響裁判者而言，不包含漏未斟酌證據、理由不備、
    理由矛盾、取捨證據及認定事實錯誤之情形在內（最高法院
    109年度台聲字第886號裁定意旨參照）。
二、本件再審聲請意旨略以：再審聲請人確實具有中低收入戶證
    明，為法律扶助法第5條第1項第1款所稱無資力者；又再審
    聲請人請求精神補償費新臺幣800萬元，相對人並未有異議
    ，依民事訴訟法第255條第1項規定，應視為「同意」訴之聲
    明，難謂無勝訴之望，應不適用民事訴訟法第507條準用同
    法第501條第1項第4款規定，故原確定裁定有民事訴訟法第4
    69條第6款之判決不備理由之情形，而合於同法第507條準用
    第496條第1項第1款之情形，爰聲請再審等語。
三、經查，民事訴訟法第255條第1項係就原告訴之變更、追加所
    為之程序規定，與實體上是否「同意」原告之請求無關，故
    聲請人執此主張其非顯無勝訴之望，應不適用民事訴訟法第
    507條準用同法第501條第1項第4款規定，原確定裁定卻依該
    等規定駁回其原再審之聲請，而有民事訴訟法第496條第1項
    第1款規定適用法規顯有錯誤之再審事由云云，顯無理由。
四、據上論結，聲請人對原確定裁定聲請再審，為無理由，爰裁
    定如主文。　　
中　　華　　民　　國　　111 　年　　8 　　月　　 1　　日
                  民事第一庭  審判長法　官　賴錦華
　　　　　　　　　                  法  官  賴淑萍
　　　　　　　　　                  法  官  李桂英 
以上正本係照原本作成。
本裁定不得抗告。  
中　　華　　民　　國　　111 　年　　8 　　月　　 1　　日
                                    書記官　劉士筠
附表：
編號 A：原確定裁定案號 B：聲請再審案號 C：聲請訴訟救助案號   1 民國110年11月18日 110年度聲再字第1498號 111年度聲再字第1421號 111年度救字第1568號   2 民國110年11月18日 110年度救字第1745號 111年度聲再字第1422號 111年度救字第1569號 3 民國110年11月18日 110年度聲再字第1456號 111年度聲再字第1423號 111年度救字第1570號 4 民國110年11月18日 110年度聲再字第1457號 111年度聲再字第1424號 111年度救字第1571號